# 固定资产减值

提问人：咕噜 123 时间：2019-12-28 08:05:12
陈版主，咨询下，企业有家分公司已经停产，目前主要剩下机器设备 900万，房屋建筑物 300 万，土地 500 万（以上都是净额）。由于机器设备时间较久，基本无使用价值，只能做处理销售；房屋建筑物都是工厂的低矮房屋，也没什么价值；机器设备与房屋建筑物会减值较多。工厂土地较大，预计会增值 1000 万。
①能否将固定资产、无形资产打包作为资产组，是否符合资产组的定义，分公司账目目前无其他资产负债。
② 计划处置，期末资产负债表日就需要将其调整至固定资产清理科目，企业认为，那如果计划一同打包处置，是否评估会合并到一起，然后按照账面金额的比例进行分摊评估价值，这样就就不会存在固定资产减值。

回答人：chenyiwei
1 、由于目前事实上已经停产，且可以分开处置，故不能作为整体资产组，应分别依据单项资产进行减值测试，不同资产的评估增值和减值不能相抵。
2 、人为的打包处置，如果无法证明打包处置是唯一的可选项，否则打包处置总价不作为人为合并为一个资产组确定可收回金额的恰当依据。